【裁判字號】    95,易,300
【裁判日期】    951213
【裁判案由】    竊盜
【裁判全文】
臺灣宜蘭地方法院刑事判決               95年度易字第300號
公  訴  人  臺灣宜蘭地方法院檢察署檢察官
被      告  戊○○
                    （
上列被告因竊盜案件，經檢察官提起公訴（95年度偵字第2179、
2637號），本院判決如下：
    主  文
戊○○犯如附表一、二所示之罪，均累犯，各處如附表一、二所
示之刑，應執行有期徒刑伍月，如易科罰金，以銀元參佰元即新
臺幣玖佰元折算壹日。
    事  實
一、戊○○前因竊盜案件，經本院於民國93年10月5日以93年度
    羅簡字第213號判決判處有期徒刑3月確定，嗣於94年3月22
    日徒刑執行完畢出監。詎仍不知悔改，意圖為自己不法之所
    有，於附表一所示之時、地，以附表一所示之方法，竊取附
    表一所示被害人之財物，嗣為警查獲，並扣得所竊得之腳踏
    車1部。又意圖為自己不法之所有，於附表二所示之時、地
    ，分別以附表二所示之方法，竊取附表二所示被害人之財物
    計2次，並扣得所竊得之腳踏車1部、機車1部。
二、案經宜蘭縣警察局羅東分局報請臺灣宜蘭地方法院檢察署檢
    察官偵查起訴。
    理  由
一、訊據被告戊○○對於上揭犯罪事實均坦承不諱，核與被害人
    丁○○、甲○○、丙○○於警詢中指訴之失竊情節大致相符
    ，此外並有被害人所書立之贓物認領保管單3紙、竊得財物
    之照片6張在卷可稽，本件事證已明，被告犯行堪以認定，
    應依法論科。
二、核被告戊○○所為，係犯附表一、二所示之罪。被告行為後
    ，刑法業於94年2月2日經總統以華總一義字第09400014901
    號令修正公布，並於95年7月1日施行（下稱新刑法，修正前
    刑法下稱舊刑法），參酌最高法院95年5月23日刑事庭第8次
    會議決議及24年上字第4634號判例意旨，新刑法第2條第1項
    之規定，係規範行為後法律變更所生新舊法律比較適用之準
    據法，於新刑法施行後，應適用新刑法第2條第1項之規定，
    為「從舊從輕」之比較。另於比較時應就罪刑有關之共犯、
    未遂犯、想像競合犯、牽連犯、連續犯、結合犯，以及累犯
    加重、自首減輕暨其他法定加減原因（如身分加減）與加減
    比例等一切情形，本於統一性及整體性原則，綜其全部罪刑
    之結果而為比較。本案附表一所示犯行，涉及法律變更之部
    分經附表三所示比較新舊刑法之結果，新刑法未較有利於被
    告，依新刑法第2條第1項前段規定，自應適用行為時之舊刑
    法。又因舊刑法第56條連續犯之規定，於新刑法中業已刪除
    ，是被告於新刑法施行後所為之2次竊盜犯行（附表二所示
    ），自應適用新刑法單獨分別予以一一論罪，再與附表一所
    示被告於刑法修正前所犯之罪，全部併合處罰（前揭最高法
    院決議參照）。再查，被告有前揭事實欄所指犯罪科刑及執
    行情形，此有臺灣高等法院被告前案紀錄表1份在卷可參，
    其於5年以內再犯本件有期徒刑以上之罪，就附表一、二所
    示犯行均為累犯，應分依新、舊刑法之規定，加重其刑。爰
    審酌被告前有竊盜前科，業如前述，再犯本案顯示無守法觀
    念，兼衡其竊盜之方式、次數、財物價值、對被害人所造成
    之損失、坦承全部犯行之犯後態度等一切情狀，分別量處如
    主文所示之刑，並分依新、舊刑法諭知易科罰金之折算標準
    。被告所犯上開3罪，其中附表一所示犯行係於95年7月1日
    之前為之，比較新舊刑法第51條第5款之規定，修正前刑法
    第51條規定：「數罪併罰，分別宣告其罪之刑，依左（下）
    列各款定其應執行者：」，其中第5款規定：「宣告多數有
    期徒刑者，於各刑中之最長期以上，各刑合併之刑期以下，
    定其刑期。但不得逾二十年。」，修正後刑法第51條第5款
    則規定：「宣告多數有期徒刑者，於各刑中之最長期以上，
    各刑合併之刑期以下，定其刑期。但不得逾三十年。」，經
    比較結果，新刑法並非較有利於行為人，依新刑法第2條第1
    項前段規定，仍應適用舊刑法第51條第5款，定其應執行之
    刑。又刑法第41條有關易科罰金之規定，亦於94年2月2日修
    正公布，並於95年7月1日施行，罰金罰鍰提高標準條例第2
    條亦於同日公布刪除，而本件被告於犯附表一竊盜罪之有期
    徒刑易科罰金折算標準，依修正前刑法第41條第1項前段、
    修正前罰金罰鍰提高標準條例第2條前段（現已刪除）規定
    ，以銀元300元折算1日，經折算為新臺幣後，應以新臺幣
    900元折算為1日；而被告所犯附表二所示竊盜罪之有期徒刑
    易科罰金之折算標準，依95年7月1日施行之刑法第41條第1
    項前段規定，以新臺幣1,000元折算1日，就此部分刑法施行
    法第3條之1第3項已設有比較適用之準據法規定，依該項規
    定：「於九十四年一月七日刑法修正施行前犯併合處罰數罪
    之一罪，且該數罪均符合第四十一條第一項得易科罰金之規
    定，適用九十年一月四日修正之刑法第四十一條第二項規定
    。」故此部分逕依上開規定適用修正前刑法第41條第2項規
    定定易科罰金之折算標準。
據上論斷，應依刑事訴訟法第299條第1項前段，刑法第2條第1項
前段、第320條第1項、第47條第1項、第41條第1項前段，修正前
刑法第47條、第41條第1項前段第2項、第51條第5款，罰金罰鍰
提高標準條例第1條前段，修正前罰金罰鍰提高標準條例第2條，
刑法施行法第1條之1、第3條之1第3項，現行法規所定貨幣單位
折算新臺幣條例第2條，判決如主文。
本案經檢察官乙○○到庭執行職務。
中    華    民    國    95    年    12    月    13    日
                  刑事第三庭審判長法  官    林惠玲
                                  法  官    劉家祥
                                  法  官    郭淑珍
以上正本證明與原本無異。
如不服本判決應於收受本判決後10日內向本院提出上訴書狀，其
未敘述上訴理由者，並得於提起上訴後10日內向本院補提理由書
狀(均須按他造當事人之人數附繕本)「切勿逕送上級法院」。
                                  書記官    林秀麗
中    華    民    國    95    年    12    月    15    日
附錄法條：
刑法第320條第1項
意圖為自己或第三人不法之所有，而竊取他人之動產者，為竊盜
罪，處5年以下有期徒刑、拘役或5百元以下罰金。
附表一：
┌─┬───┬───┬───────┬───┬───┬───┬──────┬───┬──────┐
│編│ 犯罪 │ 犯罪 │   犯罪方式   │被害人│ 竊得 │ 卷證 │    查獲    │ 所犯 │罪名及宣告刑│
│號│ 時間 │ 地點 │              │      │ 物品 │ 出處 │    經過    │ 法條 │            │
├─┼───┼───┼───────┼───┼───┼───┼──────┼───┼──────┤
│1 │95年4 │宜蘭縣│趁被害人疏於看│丁○○│腳踏車│警羅偵│被告於95年5 │刑法第│犯竊盜罪，處│
│  │月22日│羅東鎮│管財物之際，徒│      │1部。 │字第09│月21日晚間11│320條 │有期徒刑參月│
│  │上午11│林森路│手竊取。      │      │      │500025│時45分許，騎│第1項 │，如易科罰金│
│  │時許  │75號「│              │      │      │16號、│乘前揭竊得之│      │，以銀元參佰│
│  │      │奧林匹│              │      │      │95年度│腳踏車，行經│      │元即新臺幣玖│
│  │      │克遊藝│              │      │      │偵字第│宜蘭縣冬山鄉│      │佰元折算壹日│
│  │      │場」前│              │      │      │2719號│冬山路與永興│      │。          │
│  │      │      │              │      │      │。    │路口時，為執│      │            │
│  │      │      │              │      │      │      │行巡邏勤務之│      │            │
│  │      │      │              │      │      │      │員警查獲。  │      │            │
└─┴───┴───┴───────┴───┴───┴───┴──────┴───┴──────┘
附表二：
┌─┬───┬───┬───────┬───┬───┬───┬──────┬───┬──────┐
│編│ 犯罪 │ 犯罪 │   犯罪方式   │被害人│ 竊得 │ 卷證 │    查獲    │ 所犯 │罪名及宣告刑│
│號│ 時間 │ 地點 │              │      │ 物品 │ 出處 │    經過    │ 法條 │            │
├─┼───┼───┼───────┼───┼───┼───┼──────┼───┼──────┤
│1 │95年7 │宜蘭縣│趁被害人疏於看│甲○○│腳踏車│警羅偵│95年7月3日中│刑法第│犯竊盜罪，處│
│  │月3日 │羅東鎮│管財物之際，徒│      │1部。 │字第09│午12時40分許│320條 │有期徒刑參月│
│  │上午11│南昌街│手竊取。      │      │      │500033│，經甲○○當│第1項 │，如易科罰金│
│  │時30分│69號附│              │      │      │42號、│場發現，葉承│      │以新臺幣壹仟│
│  │許    │近    │              │      │      │95年度│奎將所竊得之│      │元折算壹日。│
│  │      │      │              │      │      │偵字第│腳踏車返還王│      │            │
│  │      │      │              │      │      │2637號│麗美後，因復│      │            │
│  │      │      │              │      │      │。    │竊取丙○○所│      │            │
│  │      │      │              │      │      │      │有牌號K7S-91│      │            │
│  │      │      │              │      │      │      │0號機車，為 │      │            │
│  │      │      │              │      │      │      │甲○○報警後│      │            │
│  │      │      │              │      │      │      │，警方在宜蘭│      │            │
│  │      │      │              │      │      │      │縣羅東鎮南昌│      │            │
│  │      │      │              │      │      │      │街67號前攔停│      │            │
│  │      │      │              │      │      │      │正將牌號K7S-│      │            │
│  │      │      │              │      │      │      │910號機車牽 │      │            │
│  │      │      │              │      │      │      │離之戊○○。│      │            │
├─┼───┼───┼───────┼───┼───┼───┼──────┼───┼──────┤
│2 │95年7 │宜蘭縣│趁被害人疏於看│丙○○│機車1 │警羅偵│同上        │刑法第│犯竊盜罪，處│
│  │月3日 │羅東鎮│管財物之際，徒│      │部（牌│字第09│            │320條 │有期徒刑參月│
│  │上午11│南昌街│手竊取。      │      │號：K7│500033│            │第1項 │，如易科罰金│
│  │時30分│59-3號│              │      │S-910 │42號、│            │      │，以新臺幣壹│
│  │許，竊│前    │              │      │號）。│95年度│            │      │仟元折算壹日│
│  │取王麗│      │              │      │      │偵字第│            │      │。          │
│  │美所有│      │              │      │      │2637號│            │      │            │
│  │之腳踏│      │              │      │      │。    │            │      │            │
│  │車後  │      │              │      │      │      │            │      │            │
└─┴───┴───┴───────┴───┴───┴───┴──────┴───┴──────┘
附表三（就附表一犯行部分）：
┌───┬───────┬────────┬──────┐
│比較  │舊刑法於本案適│新刑法於本案適用│依從舊從輕原│
│法條  │用之法律效果  │之法律效果      │則比較結果  │
├───┼───────┼────────┼──────┤
│刑法第│依罰金罰鍰提高│依刑法施行法第1 │無發生更有利│
│320條 │標準條例第1條 │條之1第2項提高30│或更不利於被│
│第1項 │規定，銀元500 │倍，最高可處新臺│告之變更。  │
│      │提高至10倍，最│幣15,000元。    │            │
│      │高可處銀元    │                │            │
│      │5,000即新臺幣 │                │            │
│      │15,000元。    │                │            │
├───┼───────┼────────┼──────┤
│刑法第│罰金刑：銀元1 │罰金刑：新臺幣  │本條從舊刑法│
│33條第│元以上。      │1,000元以上，以 │較有利於被告│
│5款   │              │百元計算之。    │。          │
├───┼───────┼────────┼──────┤
│刑法第│依修正前罰金罰│如易科罰金，以新│本條從舊刑法│
│41條第│鍰提高標準條例│臺幣1,000元、   │較有利於被告│
│1項前 │第2條規定，易 │2,000元或3,000元│。          │
│段    │科罰金數額提高│折算1日         │            │
│      │為100倍，如易 │                │            │
│      │科罰金，以銀元│                │            │
│      │300元即新臺幣 │                │            │
│      │900元折算1日。│                │            │
├───┼───────┼────────┼──────┤
│刑法第│無論故意或過失│僅故意再犯有期徒│無論新舊刑法│
│47條  │再犯有期徒刑以│刑以上之罪者，始│均成立累犯，│
│      │上之罪者，均有│有累犯之適用，本│無發生更有利│
│      │累犯之適用，本│件被告為故意再犯│或更不利於被│
│      │件被告為故意再│，應適用累犯規定│告之變更。  │
│      │犯，應適用累犯│，加重本刑至2分 │            │
│      │規定，加重本刑│之1。           │            │
│      │至2分之1。    │                │            │
├───┴───────┴────────┴──────┤
│綜合比較結果：                                        │
│本案綜其全部罪刑之比較，無論罰金刑、易刑處分及累犯之規│
│定，新刑法均未較有利於被告，故本案應一體適用行為時之舊│
│刑法。                                                │
└───────────────────────────┘


司法院資訊處製作；財團法人民間司法改革基金會備份。
